【裁判字號】    97,小上,42
【裁判日期】    971107
【裁判案由】    清償債務
【裁判全文】
臺灣臺南地方法院民事裁定              97年度小上字第42號
上訴人 即 被告  甲○○
被上訴人即原告  中國信託商業銀行股份有限公司
法 定 代 理 人  乙○○
上列當事人間請求清償債務事件，上訴人對於民國97年9月24日
本院柳營簡易庭97年度營小字第694號第一審小額判決提起上訴
，本院裁定如下：
    主    文
上訴駁回。
第二審訴訟費用新台幣壹仟伍佰元由上訴人負擔。
    理    由
一、按關於請求給付金錢或其他代替物或有價證券之訴訟，其標
    的金額或價額在新台幣（下同）10萬元以下者，適用小額程
    序；對於小額程序之第一審裁判之上訴或抗告，非以其違背
    法令為理由，不得為之；再上訴狀內應記載上訴理由，表明
    下列各款事項：一原判決所違背之法令及具體內容。二依訴
    訟資料可認為原判決有違背法令之具體事實，民事訴訟法第
    436條之8第1項、同條之24第2項、同條之25分別定有明文。
    是當事人對於小額程序之第一審判決提起上訴，以第一審判
    決有不適用法規或適用不當為理由時，其上訴狀或理由書應
    有具體之指摘，否則其上訴即難認為合法。
二、本件上訴意旨略以：上訴人不服本院柳營簡易庭97年度營小
    字第694號清償債務事件之判決， 特於法定期間內提起上訴
    云云。
三、經查：
（一）本件請求給付之訴訟標的金額為40,233元，揆諸前開規定
      ，應適用小額程序，合先敘明。
（二）本件上訴人對本院柳營簡易庭所為之小額訴訟第一審判決
      提起上訴，並未具狀記載上訴理由，亦未表明原判決所違
      背之法令及其具體內容，有聲明上訴狀附卷可稽。而上訴
      人所提上訴狀既未指摘原判決有何違背法令，則依民事訴
      訟法第436條之32第2項準用同法第471條第1項之規定，上
      訴人之上訴自難認為合法，並毋庸命其補正，應予駁回。
四、末按於小額訴訟之上訴程序，法院為訴訟費用之裁判時，應
    確定其費用額，民事訴訟法第436條之19第1項、第436條之3
    2第1項規定甚明。本件上訴人小額訴訟之上訴，既經駁回，
    關於第二審訴訟費用自應由上訴人負擔。查本件第二審訴訟
    費用，為上訴裁判費用1,500元， 揆諸前開規定，應由上訴
    人負擔，爰併予確定如主文第2項所示。
五、據上論結，本件上訴不合法，依民事訴訟法第436條之32第1
    項、第2項、第444條第1項前段、第95條、第78條、第436條
    之19第1項，裁定如主文。
中    華    民    國    97    年    11    月    7     日
                            臺灣臺南地方法院民事第一庭
                               審判長法官  楊 清 安
                                     法官  蘇 正 賢
                                     法官  王 獻 楠
本判決正本與原本相同。
本判決不得上訴。
中    華    民    國    97    年    11    月    7     日
                               書  記  官  李 靜 怡


司法院資訊處製作；財團法人民間司法改革基金會備份。
